【裁判字號】    98,交上易,219
【裁判日期】    980807
【裁判案由】    公共危險
【裁判全文】
臺灣高等法院刑事判決               98年度交上易字第219號
上  訴  人  臺灣宜蘭地方法院檢察署檢察官
被      告  甲○○
上列上訴人因被告公共危險案件，不服臺灣宜蘭地方法院98年度
交易字第63號，中華民國98年7月6日第一審判決（起訴案號：臺
灣宜蘭地方法院檢察署98年度偵字第1338號），提起上訴，本院
判決如下：
    主  文
上訴駁回。
    事  實
一、甲○○於民國（下同）98年3月7日晚上，在飲酒後，明知自
    己服用酒類，不能安全駕駛動力交通工具卻仍駕駛車號U2-6
    208號自用小客車，沿宜蘭縣礁溪鄉欲返回宜蘭縣頭城鎮住
    處，於98年3月1日晚上21時40分許，途經宜蘭縣礁溪鄉大竹
    圍橋下處時，其駕駛能力因喝酒受損，致為警查獲，測試其
    呼氣酒精濃度為每公升0.68毫克（MG/L)且，警員測試觀察
    、生理協調平衡檢測結果為：「對員警指揮及交通號誌無反
    應或遲緩，駕駛判斷力，顯然欠佳情形」、「用筆在兩個同
    心圓之間的0.5公分環狀帶內劃一個圓，不合格」。
二、案經宜蘭縣政府警察局礁溪分局報告臺灣宜蘭地方法院檢察
    署檢察官起訴。
    理  由
一、證據能力部分：按被告以外之人於審判外之言詞或書面陳述
    ，除法律有規定者外，不得作為證據；又被告以外之人於審
    判外之陳述，雖不符合同法第159條之1至第159條之4之規定
    ，但經當事人於審判程序同意作為證據，法院審酌該言詞陳
    述或書面陳述作成時之情況，認為適當者，亦得為證據。當
    事人、代理人或辯護人於法院調查證據時，知有第159條第1
    項不得為證據之情形，而未於言詞辯論終結前聲明異議者，
    視為有前項之同意，刑事訴訟法第159條第1項及第159條之5
    分別定有明文。查本判決下列所引用之各該被告以外之人於
    審判外之陳述即書面陳述酒精測試單、測試觀察紀錄表、生
    理協調平衡檢測紀錄卡，皆屬傳聞證據，惟被告雖知上開證
    據資料為傳聞證據，但於準備程序及審判期日中均表示無意
    見而不予爭執，且迄至言詞辯論終結前亦未再聲明異議，審
    酌上開證據資料製作時之情況，尚無違法不當及證明力明顯
    過低之瑕疵，亦認為以之作為證據應屬適當，故揆諸前開規
    定，爰逕依刑事訴訟法第159條之5規定，認前揭證據資料均
    例外有證據能力。
二、被告甲○○於警詢、偵查、原審、本院坦承前述事實，且查
    ：
(一)、被告甲○○於98年3月7日晚上，在飲酒後，仍駕駛車號U2-6
    208號自用小客車，沿宜蘭縣礁溪鄉欲返回宜蘭縣頭城鎮住
    處，於98年3月1日晚上21時40分許，途經宜蘭縣礁溪鄉大竹
    圍橋下處時，其駕駛能力因喝酒受損，致為警查獲，測試其
    呼氣酒精濃度為每公升0.68毫克（MG/L) 且，警員測試觀察
    、生理協調平衡檢測結果為：「對員警指揮及交通號誌無反
    應或遲緩，駕駛判斷力，顯然欠佳情形」、「用筆在兩個同
    心圓之間的0.5公分環狀帶內劃一個圓，不合格」，有酒精
    測試單、測試觀察紀錄表、生理協調平衡檢測紀錄卡各一紙
    附卷可稽。
(二)、按呼氣酒精濃度如超過每公升0.55毫克者，駕駛者之感知力
    與駕駛技術嚴重受損，顯已不能安全駕駛動力交通工具。
(三)、綜上，被告服用酒類不能安全駕駛動力交通工具而駕駛之犯
    行，堪予認定，應依法論科。
三、論罪科刑部分
(一)、被告甲○○所為，係犯刑法第185條之3之公共危險罪。原審
    認被告罪證明確，並適用刑事訴訟法第299條第1項前段、第
    273條之1第1項、第310條之2、第454條，刑法第185條之3、
    第41條第1項前段，刑法施行法第1條之1第1項之規定，審酌
    被告前因酒醉駕車之公共危險案件，經法院判處拘役三十日
    ，緩刑二年確定在案，猶不知警惕，且酒醉後已不能安全駕
    駛，仍不顧公眾之安危，貿然駕駛，應予非難，並參酌酒精
    測試數值，暨犯罪後坦承犯行，態度良好等一切情狀，量處
    拘役肆拾日，並諭知如易科罰金，以新臺幣壹仟元折算壹日
    。
(二)、經核原判決認事用法並無不合，量刑之諭知亦屬妥適，上訴
    人即檢察官上訴意旨略以：「被告甲○○於89年12月7日，
    因酒駕，呼氣酒精濃度為每公升0.45毫克，與人發生車禍，
    經判處拘役三十日（臺灣宜蘭地方法院90年度交易字第60號
    ）並執行完畢。經該次教訓，仍未悔改，再犯本件酒後駕車
    ，並越喝越多，請斟酌量刑」、「請判處有期徒刑二月」等
    詞，然按「量刑輕重係屬事實審法院得依職權自由裁量之事
    項，苟已斟酌刑法第57條各款所列情狀而未逾越法定刑度，
    不得遽指為違法（72年台上字第6696號判例）」，本件原審
    判決已經詳細記載量刑審酌各項被告犯罪情節及犯罪後之態
    度（包括檢察官上訴所指之被告前因酒醉駕車之公共危險案
    件，經法院判處拘役三十日，緩刑二年確定在案，猶不知警
    惕））等一切情狀，並予以綜合考量，在法定刑內科處其刑
    ，經核於法並無不合，上訴意旨既未指摘原判決科刑有何違
    背法令，單純就科刑輕重為爭執，自非適法之上訴理由。是
    其指摘原判決不當，為無理由，應予駁回。
據上論斷，應依刑事訴訟法第368條，判決如主文。
本案經檢察官楊秀蘭到庭執行職務。
中    華    民    國    98    年    8     月    7     日
            刑事第十二庭  審判長法  官  蔡永昌
                                法  官  陳榮和
                                法  官  施俊堯
以上正本證明與原本無異。
不得上訴。
                                書記官  顧哲瑜
中    華    民    國    98    年    8     月    10    日
附錄：本案論罪科刑法條全文
中華民國刑法第185條之3
服用毒品、麻醉藥品、酒類或其他相類之物，不能安全駕駛動力
交通工具而駕駛者，處1年以下有期徒刑、拘役或科或併科15萬
元以下罰金。


司法院資訊處製作；財團法人民間司法改革基金會備份。
